# 请教陈版：融资租赁出租人本金销项税入账和列报问题

提问人：ttbeast 时间：2021-08-12 08:05:07
融资租赁直租项目出租人会计处理，购买设备的做法是一致的，有差异的主要在出租时，目前搜集到的有以下几种做法：
1 、购买设备
借：融资租赁资产
应交税费-应交增值税-进项税额
贷：银行存款
2 、出租时
做法一、
借：长期应收款-应收融资租赁款-本金
长期应收款-应收融资租赁款-利息
贷：融资租赁资产
未实现融资收益-未实现利息收益
未实现融资收益-未实现税金（即本金销项税）
做法二：
借：长期应收款-应收融资租赁款-本金
长期应收款-应收融资租赁款-利息
贷：融资租赁资产
未实现融资收益-未实现利息收益
融资租赁资产-待开销项税（即本金销项税）
做法三：
借：长期应收款-应收融资租赁款-本金
长期应收款-应收融资租赁款-利息
贷：融资租赁资产
未实现融资收益-未实现利息收益
应交税费-应交增值税-待转销项税（即本金销项税）
理解：
1 、做法一是将本金的销项税作为长期应收的抵减项，在报表中以融资租赁资产的不含税金额进行列报；
做法二是将本金的销项税作为融资租赁资产的贷方，在报表中作为长期应收的抵减项与做法一的结果相同；或重分类至其他流动负债，在资产端作为长期应收的一部分，在负债端亦同时确认；
做法三是单独确认本金销项税的纳税义务，在资产端作为长期应收的一部分，在负债端亦同时确认；
2 、若从负债的定义来看，融资租赁本金发票一般随着租金的收回逐步开具，所以不太符合“现时义务的条件”；但本金发票一般均会开具给承租人，而合同中对本金的发票又无规定的情况下，先行暂估本金销项税好像又说得过去。
以上有理解不到位的地方请陈版指正。

回答人：chenyiwei
方法二相对比较合理，即租赁应收款的报表列报金额是不含税的，对于尚未发生纳税义务的销项税额不虚增负债。